# 现在有部分企业认缴增资后还需要验资报告，

提问人：wangpeichao029 时间：2014-03-28 16:35:43
咨询银行，原来变更注册资本是设立临时验资户，然后等新的营业执照出来后才允许动款，现在新的营业执照出来后才验资，都不知道怎么设立验资户，怎么出具询证函。这怎么办

回答人：chenyiwei
即使是原先《公司法》修改前，对增资验资也没有必须设立验资专户的规定（虽然我们通常建议这样做）。如果不设立验资专户，则在确保风险可控的前提下，具体的函证和审验要点与原先不设立专户的验资要求相同。